臺灣花蓮地方法院民事判決　九十一年度訴字第二一號
　　原　　　告　丙○○
　　訴訟代理人　乙○○
　　被　　　告　甲○○
右當事人間請求損害賠償事件，本院判決如左：
    主      文
被告應給付原告新台幣萬伍仟元及自九十一年四月十六日起按週年利率百分之五計
算之利息。
原告其餘之訴駁回。
訴訟費用由被告負擔百分之六；餘由原告負擔。
本判決第一項於原告以新台幣壹萬壹仟元供擔保後，得假執行。但被告於假執行程序
實施前，以新台幣萬伍仟元為原告供擔保後，得免為假執行。
原告其餘假執行之聲請駁回。
    事      實
甲、原告方面：
一、聲明：(1)被告應給付原告新台幣五十八萬元及自起訴狀繕本送達翌日起至清償日
    止，按週年利率百分之五計算之利息。(2)原告願供擔保請准宣告假執行。(3)訴訟
    費用由被告負擔。
二、陳述：
  (1)被告於民國八十九年六月二十七日下午四時十分許，駕駛ＪＣ二二八三自小貨車
    ，沿花蓮縣壽豐鄉○○村○○路，由南往北行駛，途經該路九十號彎道前，本應
    注意而未注意前方車前狀況，且未靠右行駛而靠路中央行駛，而撞及原告所騎乘
    之機車，以致原告車輛毀損，原告並飛撞坐落於路旁石頭，致兩側睪丸上移至外
    腹股溝環處，被告涉嫌過失傷害部分，業經檢察官提起公訴，並由鈞院以八十九
    年度交易字第一六三號刑事判決處被告拘役四十日在案，爰依侵權行為損害賠償
    請求權提起本訴。
  (2)原告受傷後，在佛教慈濟綜合醫院（以下簡稱慈濟醫院）住院一個晚上，第二天
    忍痛回學校，經醫院告知，才知道情況很嚴重。原告之機車全毀，只剩下引擎可
    以用，新車一台八萬七千元，用一年多折舊約值七萬元，已經以四千元賣給機車
    行，原告無法取得機車行照等資料。
  (3)醫生囑咐將來喪失生育能力，損失無法估算，爰請求五十一萬元賠償原告精神慰
    撫金和不能生育之痛苦。
三、證據：提出慈濟醫院診斷證明書影本一份為證。
乙、被告方面：
一、聲明：(1)駁回原告之訴。(2)訴訟費用由原告負擔。(3)被告若受不利判決，願供擔
    保請准免為執行之宣告。
二、陳述：
  (1)按民事及刑事訴訟為不同之審判程序，刑事判決不得拘束民事之認定，為法有明
    文。原告雖以被告駕車行為，業經釣院認定過失傷害確定，但原告仍應就被告所
    為業已對其構成權利之侵害，又損害額為多少，依民事訴訟法第二百七十七條負
    舉證責任。原告請求所受機車之損失、精神慰藉金和不能生育之痛若，均未見相
    關證據以實其說，原告當應先就此部分之事實負舉證責任。
  (2)被告並非無誠意與原告和解，但其所提賠償數額實已超出被告能力範圍，被告生
    活極為清苦，實無能力負擔原告要求之賠償金額，況原告所求，依現存證據，實
    無法認定原告之損害額多少。又喪失生育能力屬於重傷，但依鈞院刑事判決亦僅
    認定是受輕傷，即令被告就本件車禍確有過失，但刑事判決亦認定原告以時速六
    十公里之速度行進，原告之過失亦極為顯明，依民法第二百十七條之規定，被告
    就本件車禍至多僅應負擔四成之責任。
丙、本院依職權調閱本院八十九年度交易字第一六三號刑事案件全部卷宗、函請慈濟
    醫院說明原告所受傷害，是否導致不能生育之程度。
    理      由
甲、程序方面：
    原告起訴請求六十萬元及自起訴狀繕本送達翌日起至清償日止，按週年利率百分
    之五計算之利息，嗣於言詞辯論中，撤回醫藥費二萬元部分之請求，訴之聲明減
    縮為五十八萬元，核與民事訴訟法第二百五十五條第一項第三款之規定相符，爰
    准許之。
乙、得心證之理由：
一、原告起訴主張被告於八十九年六月二十七日下午四時十分許，駕駛ＪＣ二二八三
    自小貨車，沿花蓮縣壽豐鄉○○村○○路，由南往北行駛，途經該路九十號彎道
    前，本應注意而未注意前方車前狀況，且未靠右行駛而靠路中央行駛，而撞及原
    告所騎乘之機車，以致機車毀損，原告受到兩側睪丸上移至外腹股溝環處之傷害
    之事實，被告並不爭執，原告並提出慈濟醫院診斷證明書一份以資證明，且經本
    院依職權調閱八十九年度交易字第一六三號刑事案卷查核屬實，原告此部分之主
    張堪信為真實。
二、按因故意或過失，不法侵害他人之權利者，負損害賠償責任，民法第一百八十四
    條定有明文。又汽車行駛在未劃標線之道路，應靠右行駛，道路交通安全規則第
    九十五條亦有規定。本件被告係汽車駕駛人，當知前揭交通規則，且依當時之情
    形，又無不能注意之情事，被告卻疏未注意，於上開未劃標線之彎道時，未靠右
    行駛，作隨時停車之準備，致與原告所騎乘之機車相撞擊，使之受傷，其顯有過
    失，且本件車禍經台灣省花東區車輛行車事故鑑定委員會鑑定結果，亦同此認定
    ，有該會九十年九月十八日花鑑字第九００四七八號鑑定意見書附於刑事卷內可
    參。而原告之受傷確因本件交通事故所致，已如前述，則被告之過失與原告之傷
    害結果間，自具有相當之因果關係。從而原告主張被告應負侵權行為之損害賠償
    責任，自屬有據。
三、次按損害之發生或擴大，被害人與有過失者，法院得減賠償金額，或免除之，民
    法第二百十七條亦著有明文。本件車禍之發生，雖係因為被告駕車未靠右行駛所
    致，惟原告於車禍發生時，行經本件肇事地點，亦疏未注意減速慢行，而以六十
    公里之時速超速行駛（該處道路限速四十公里），亦據原告於警訊時除述明確（
    見本院八十九年度交易字第一六三號刑事案卷所附警訊筆錄），其駕車亦有過失
    甚明，且經前開台灣省花東區車輛行車事故鑑定委員會鑑定結果，亦認原告駕車
    超速行駛為肇事次因。從而，本院參酌兩造駕車之過失程度，認為原告對於車禍
    之發生應負十分之三之過失責任。
四、原告請求被告賠償之費用，是否應予准許，及扣除原告應負之十分之三過失責任
    後應准許之金額，分述如次：
  (1)機車部分：原告請求賠償七萬元。惟原告均未提出機車損害之相關單據，其空言
    受到機車損害七萬元，實嫌無據，自難准許。
  (2)精神慰撫金：原告主張因本件車禍受到不能生育之痛苦，故請求精神慰撫金五十
    一萬元。惟就原告所受到之傷害，經本院依職權函請慈濟醫院說明結果，認為原
    告於八十九年六月二十七日急診，觸診後發現兩側睪丸上移至外腹股溝環處，原
    告於八十九年七月十一日及七月二十二日門診追蹤發現陰囊內有血腫之情形，但
    無法判斷是否會導致不孕之情形，此有慈濟醫院九十一年四月二十五日病情說明
    書一份附卷可按，從而原告主張因本件車禍導致不孕等情，既無法證明，本院亦
    難採信。從而本院斟酌兩造之年齡、身份、過失程度、原告所受傷害等一切情狀
    ，認原告請求精神慰撫金五十一萬元，自嫌過高，應核減為五萬元為適當，惟原
    告應負十分之三之過失責任，經扣除後，被告此部分應賠償原告三萬五千元，逾
    此範圍之請求為無理由，應予駁回。
五、綜上，原告主張依侵權行損害賠償請求權，訴請被告賠償三萬五千元及自起訴狀
    繕本送達翌日起（九十一年四月十六日）按週年利率百分之五計算之利息，為有
    理由，應予准許，逾此範圍，應予駁回。
六、原告陳明願供擔保，聲請宣告假執行，經核其勝訴部份，核無不合，爰酌定相當
    之擔保金額宣告之；其餘假執行之聲請，因訴之駁回而失所附麗，不予准許。被
    告陳明願供擔保以代釋明，聲請宣告免為假執行，核於法律規定，爰酌定相當之
    擔保金額宣告之。
七、據上論結，本件原告之訴為一部有理由，一部無理由，依民事訴訟法第七十九條
    但書、第三百九十條第二項、第三百九十二條，判決如主文。
中　　　華　　　民　　　國　　九十一　　年　　　七　　　月　　 十一　　 日
　　　　　　　　　　　　臺灣花蓮地方法院民事庭
~B法　　　官　林碧玲
右為正本，係照原本作成。
如對本判決不服，應於送達後廿日內，向本院提出上訴狀（應抄附繕本）。
~B法院書記官　陳賜福
中　　　華　　　民　　　國　　九十一　　年　　　七　　　月　　 十一　　 日
